【裁判字號】    97,竹小,417
【裁判日期】    971125
【裁判案由】    損害賠償
【裁判全文】
臺灣新竹地方法院民事小額判決         97年度竹小字第417號
原      告  海瑞食品有限公司
                      統一編號.
法定代理人  甲○○
訴訟代理人  乙○○
                        號
被      告  丙○○
上列當事人間損害賠償事件，本院於民國97年11月11日言詞辯論
終結，判決如下：
    主      文
被告應給付原告新臺幣貳仟零柒拾柒元，及自民國九十七年八月
十四日起至清償日止，按週年利率百分之五計算之利息。
原告其餘之訴駁回。
訴訟費用新臺幣壹仟元由被告負擔新臺幣參佰伍拾元，餘由原告
負擔。
本判決第一項得假執行。
    事實及理由
甲、程序方面：
一、按訴狀送達後，原告不得將原訴變更或追加他訴。但擴張或
    減縮應受判決事項之聲明者，不在此限，民事訴訟法第255
    條第1項第3款定有明文。查原告起訴時原依據侵權行為之法
    律關係，主張被告應給付原告新臺幣（下同）6,000元及自
    起訴狀繕本送達翌日起至清償日止，按週年利率百分之5計
    算之利息，嗣於民國（下同）97年11月11日言詞辯論期日，
    變更訴之聲明為被告應給付原告4,000元及自起訴狀繕本送
    達翌日起至清償日止，按週年利率百分之5計算之利息，核
    係屬減縮應受判決事項之聲明，與上開規定相符，自應准許
    ，合先敘明。
二、被告經合法通知，未於言詞辯論期日到場，核無民事訴訟法
    第386條各款所列情形，爰依原告之聲請，由其一造辯論而
    為判決。
乙、實體方面：
一、原告主張：原告所僱用之駕駛即訴外人黃祖偉於97年6月18
    日17時35分許，駕駛原告所有之1958-MY車號自用小貨車（
    下稱系爭車輛）沿新竹市○○路第一車道東向西往市區方向
    行駛，途經新竹市○○路○段278號前，因紅燈號誌停止行進
    ，惟被告駕駛之5B-1051車號自小客車竟未保持安全距離，
    致前車頭自後方追撞系爭車輛，造成系爭車輛受損，經送修
    支出修理費4,000元（零件2,900元、板金600元、工資500元
    ），爰依侵權行為之法律關係提起本件訴訟，請求被告賠償
    等語。並聲明：被告應給付原告4,000元及自起訴狀繕本送
    達翌日起至清償日止，按週年利率百分之5計算之利息。
二、被告未於言詞辯論期日到場，亦未提出書狀為任何聲明或陳
    述。
三、本院之判斷：
（一）原告主張之前揭事實，業據其提出與所述相符之行車執照
      、新竹市○○○道路交通事故當事人登記聯單、維修單等
      件為證，並經本院依職權向新竹市警察局第二分局調取本
      件事故之道路交通事故調查報告表、現場圖、談話紀錄表
      、現場照片等件核閱無訛；而被告經合法通知，未於言詞
      辯論期日到場，亦未提出書狀為任何聲明或陳述，自堪信
      原告之主張為真正。
（二）按汽車在同一車道行駛時，除擬超越前車外，後車與前車
      之間應保持隨時可以煞停之距離；汽車行駛時，駕駛人應
      注意車前狀況及兩車併行之間隔，並隨時採取必要之安全
      措施，道路交通安全規則第94條第1項、第3項定有明文。
      經查，被告既領有駕駛執照，即應注意遵守上開規定，而
      參諸肇事當時天候晴、日間自然光線，視距良好，路面舖
      設柏油、無缺陷、無障礙物等情況，又無不能注意之情事
      ，詎被告竟疏未注意車前狀況，未保持與前車間之安全距
      離，致撞及原告所有、由訴外人黃祖偉駕駛之系爭車輛，
      導致系爭車輛受損，其自有過失，且系爭車輛之損害與被
      告之過失行為間具有相當因果關係，是被告就本件肇事應
      負過失侵權行為責任，洵堪認定。次按因故意或過失不法
      侵害他人之權利者，負損害賠償責任；又汽車、機車或其
      他非依軌道行駛之動力車輛，在使用中加損害於他人者，
      駕駛人應賠償因此所生之損害，民法第184條第1項前段、
      第191條之2分別定有明文。查本件車禍之發生確係被告之
      過失所致，已如前述，是原告自得基於侵權行為之法律關
      係向被告請求賠償。
（三）再按物被毀損時，被害人除得依民法第196條請求賠償外
      ，並不排除民法第213條至第215條之適用。依民法第196
      條請求賠償物被毀損所減少之價額，得以修復費用為估定
      之標準，但以必要者為限（例如︰修理材料以新品換舊品
      ，應予折舊），此有最高法院77年度第9次民事庭會議決
      議、同院60年度臺上字第1505號判決及73年度臺上字第
      1574號等判決可資參照。查系爭車輛因本件車禍修復費用
      為4,000元，其中零件部分為2,900元、板金600元、工資
      500元，有原告提出之維修單乙件附卷可參，惟系爭車輛
      係於95年1月17日領照使用，有行車執照附卷可憑，至本
      件車禍發生時（97年6月18日），使用期間已有2年5月（
      未滿一月以一月計，營利事業所得稅結算申報準則第95
      條第8款參照），依前揭說明，其修理材料以新品取代舊
      品間之差價應予折舊扣除，本院依行政院（79）財字第
      0670號、臺（45）財字第1480號令公布之固定資產耐用年
      數表及固定資產折舊率表，採定率遞減法計算其折舊，自
      用小貨車耐用年數5年，每年折舊率為千分之369，是扣除
      折舊後，就系爭車輛更新零件部分所得請求之必要修復費
      用為1,094元（計算方式詳附表所示）。從而，原告得請
      求被告賠償修復系爭車輛之板金費用600元、工資費用500
      元及折舊後之零件金額977元，共計2,077元【計算式為：
      600＋500＋977＝2,077】。
（四）綜上所述，原告依侵權行為之法律關係請求被告賠償
      2,077元，為有理由，應予准許，逾此部分之請求，即屬
      無據，應予駁回。
四、假執行之宣告：
    本件係適用小額訴訟事件為被告部分敗訴之判決，該部分爰
    依職權宣告得假執行，並於判決時確定訴訟費用額。至於原
    告敗訴部分，其假執行之聲請即失所依據，該部分假執行之
    聲請應併予駁回。
五、據上論結，原告之訴為一部有理由、一部無理由，依民事訴
    訟法第436條之23、第436條第2項、第385條第1項前段、第
    79條、第436條之20、第436條之19，判決如主文。
中    華    民    國    97    年    11    月    25    日
                  新竹簡易庭    法  官  楊明箴
以上正本係照原本作成。
如對本判決上訴，非以其違背法令為理由不得為之，且須於判決
送達後廿日內以上訴狀記載上訴理由向本院提出上訴狀。
中    華    民    國    97    年    11    月    25    日
                                書記官  龔紀亞
附表：
┌───────────────────────────────────┐
│車牌號碼1958-MY號自用小貨車更新零件費用折舊之計算                     │
├──────┬────────────────────────────┤
│第一年折舊  │2,900×0.369＝1,070                                     │
├──────┼────────────────────────────┤
│第二年折舊  │（2,900－1,070）×0.369＝675                            │
├──────┼────────────────────────────┤
│第三年折舊  │（2,900－1,070－675）×0.369×5/ 12＝178                │
├──────┴───┬────────────────────────┤
│時價亦即折舊後之金額│2,900－1,000－000－000＝977                     │
├──────────┴────────────────────────┤
│備註：上列計算小數點以下均四捨五入                                    │
└───────────────────────────────────┘


司法院資訊處製作；財團法人民間司法改革基金會備份。
